【裁判字號】    97,上訴,859
【裁判日期】    970619
【裁判案由】    違反毒品危害防制條例
【裁判全文】
臺灣高等法院高雄分院刑事判決         97年度上訴字第859號
上  訴  人
即  被  告  甲○○
                    （另案於臺灣高雄第二監獄執行中）
上列上訴人因違反毒品危害防制條例案件，不服臺灣高雄地方法
院96年度訴字第5529號中華民國97年2 月22日第一審判決（起訴
案號：臺灣高雄地方法院檢察署96年度毒偵字第8458號），提起
上訴，本院依簡式程序判決如下：
    主  文
原判決撤銷。
甲○○犯施用第一級毒品罪，累犯，處有期徒刑拾月，減為有期
徒刑伍月，如易科罰金以新台幣壹仟元折算壹日。
    事  實
一、甲○○前於93年間因施用毒品案件，經臺灣高雄地方法院裁
    定觀察勒戒後，認有繼續施用毒品之傾向，再經法院先後裁
    定令入戒治處所施以強制戒治、停止戒治期間付保護管束，
    而於94年8 月3 日強制戒治執行完畢。又於95年間因施用毒
    品案件，經臺灣高雄地方法院判處有期徒刑8 月確定，嗣經
    裁定減刑為有期徒刑4 月，於96年7 月16日執行完畢；仍不
    知悔改，其明知海洛因業經公告列為毒品危害防制條例第2
    條第2 項第1 款之第一級毒品，不得非法持有、施用，竟於
    受前開強制戒治執行完畢釋放後5 年以內，復基於施用第一
    級毒品海洛因之犯意，於96年2 月1 日某時許，在高雄市○
    ○區○○街32巷1 之1 號住處，以將海洛因摻入香菸吸食之
    方式，施用第一級毒品海洛因1 次。嗣於96年2 月2 日15時
    許，經警以調驗通知書通知到案，徵得甲○○同意，採集其
    尿液送驗後，結果呈海洛因代謝物嗎啡陽性反應，始查知上
    情。
二、案經高雄市政府警察局苓雅分局報請臺灣高雄地方法院檢察
    署檢察官偵查起訴。
    理  由
一、上揭事實，已據被告於本院審理中坦承不諱，且其於96年2
    月2 日所採驗之尿液，經送往正修科技大學超微量研究科技
    中心以GC/MS 方法（氣相層析質譜儀法）檢驗，結果確呈第
    一級毒品海洛因代謝後嗎啡之陽性反應，此有該中心96年3
    月1 日報告編號R00-0000-000號濫用藥物尿液檢驗報告1 份
    附卷可稽，足認被告上開自白確與事實相符，堪以採信。又
    被告前因施用毒品案件，經臺灣高雄地方法院裁定觀察勒戒
    後，認有繼續施用毒品之傾向，再經法院先後裁定令入戒治
    處所施以強制戒治，而於94年8 月3 日強制戒治執行完畢，
    有被告前科紀錄表可憑，其於強制戒治執行完畢釋放後，5
    年以內再犯本案，應依法論科。
二、按海洛因係毒品危害防制條例第2 條第2 項第1 款所稱之第
    一級毒品，是被告施用海洛因之行為，係犯該條例第10條第
    1 項之施用第一級毒品罪。被告持有第一級毒品，進而施用
    之，持有之低度行為應為施用之高度行為所吸收，不另論罪
    。查被告於95年間因施用毒品案件，經臺灣高雄地方法院判
    處有期徒刑8 月確定，嗣經裁定減刑為有期徒刑4 月，於96
    年7 月16日執行完畢；有臺灣高等法院被告前案紀錄表1 份
    可參，其於有期徒刑執行完畢後，5 年以內故意再犯本件有
    期徒刑以上之罪，為累犯，應依刑法第47條第1 項規定加重
    其刑。
三、原審論處被告施用第一級毒品罪刑，固非無見。惟查：被告
    所犯之罪，合於中華民國96年罪犯減刑條例減刑之規定，原
    審未適用該條例予以減刑，自有未合，被告上訴意旨執此而
    指摘原判決不當，為有理由，自應由本院將原判決撤銷改判
    。爰審酌被告前已因施用毒品案件經觀察勒戒及強制戒治，
    竟仍繼續施用毒品而犯本案，顯見其並未戒除毒害，本不宜
    寬貸，惟念其施用毒品乃自戕一己之身體健康，並具有病患
    性人格之特質，行為本身對社會所造成之危害並非直接、鉅
    大，及其犯後坦承犯行等一切情狀，仍如原審量處有期徒刑
    10月，並依中華民國96年罪犯減刑條例第2 條第1 項第3 款
    規定，減其宣告刑刑期二分之一，及諭知易科罰金之折算標
    準。
據上論結，應依刑事訴訟法第369 條第1 項前段、第364 條、第
299 條第1 項前段，毒品危害防制條例第10條第1 項，刑法第11
條前段、第47條第1 項、第41條第1 項前段，中華民國96年罪犯
減刑條例第2 條第1 項第3 款、第7 條、第9 條，刑法施行法第
1條 之1 ，判決如主文。
本案經檢察官林慶宗到庭執行職務。
中    華    民    國    97    年    6     月    19    日
                  刑事第三庭    審判長法  官 周賢銳
                                      法  官 黃憲文
                                      法  官 黃仁松
以上正本證明與原本無異。
如不服本判決應於收受本判決後10日內向本院提出上訴書狀，其
未敘述上訴理由者，並得於提起上訴後10日內向本院補提理由書
狀（均須按他造當事人之人數附繕本）「切勿逕送上級法院」。
中    華    民    國    97    年    6     月    19    日
                                      書記官  許信宗
附錄本件判決論罪科刑法條：
毒品危害防制條例第10條第1項：
施用第一級毒品者，處 6 月以上 5 年以下有期徒刑。


司法院資訊處製作；財團法人民間司法改革基金會備份。
